【裁判字號】    97,交簡上,252
【裁判日期】    971217
【裁判案由】    過失傷害
【裁判全文】
臺灣高雄地方法院刑事判決           97年度交簡上字第252號
上訴人  即
公  訴  人  臺灣高雄地方法院檢察署檢察官
被      告  甲○○
上列上訴人因被告過失傷害案件，不服本院高雄簡易庭民國97年
9 月5 日97年度審交簡字第1270號所為第一審判決（聲請簡易判
決處刑案號：臺灣高雄地方法院檢察署（97年度偵字第7056號）
，提起上訴，本院管轄之第二審合議庭判決如下：
    主      文
上訴駁回。
甲○○緩刑貳年。
    事實及理由
一、本案之犯罪事實、證據及理由，爰引用第一審判決書（含聲
    請簡易判決處刑書）所載（如附件）。再本判決理由所援用
    之證據資料（含供述證據及非供述證據），被告、公訴人於
    本院審理時同意作為證據，依刑事訴訟法第159 條之5 第1
    項規定，認均有證據能力。又經本院審理結果，認第一審簡
    易判決之事實認定並無不當，量刑亦屬妥適，應予維持。
二、檢察官上訴意旨雖以：本件事故發生後，員警到場處理時係
    告訴人鍾慶輝上前申告車禍過程，並非被告自首，原審以其
    符合自首而減輕其刑，尚有違誤等語。惟查：證人即警員林
    進同於本院審理時具結證稱：本件事故發生後，伊到場參與
    處理後，有詢問在場受傷的當事人即被告與鍾慶輝，被告跟
    伊說他與一小客車（駕駛人陳振光）擦撞後，才又與行人鍾
    慶輝擦撞等語明確，核與卷附移送機關道路交通事故肇事人
    自首情形紀錄表1 紙所載情形相符（參本院2 卷第29、30頁
    ，1 卷第13頁），是被告確屬對於有犯罪偵查權限之人尚未
    發覺之犯罪自首而受裁判，符合刑法第62條前段所規定之要
    件，原審因此對被告依自首之規定而減輕其刑，量處如原審
    判決所示之刑，其認事用法，並無違誤情事，亦未有量刑過
    重或失輕之不當情形。是本件檢察官提起上訴，指摘原審判
    決以自首減輕其刑有誤為由，請求撤銷改判，為無理由，應
    予駁回。
三、末查被告前未曾因故意犯罪受有期徒刑以上刑之宣告，有台
    灣高等法院被告前案紀錄表在卷可稽，堪認素行尚可，參酌
    被告與告訴人已於97年11月19日，在本院高雄簡易庭調解成
    立，並當場給付告訴人賠償金完畢，此有本院調解程序筆錄
    1 份附卷足參。茲念及被告因一時失慮，致觸犯刑章，諒其
    經此警、偵、審程序並處刑判決後，當知所警惕而無再犯之
    虞，本院因認所科之刑以暫不執行為適當，併予宣告緩刑2
    年，以勵自新。
據上論結，應依刑事訴訟法第455 條之1 第1 項、第3 項、第45
4 條第2 項、第373 條、第368 條，刑法第74條第1 項第1 款，
判決如主文。
本案經檢察官洪瑞芬到庭執行職務。
中    華    民    國    97    年    12    月    17    日
                  交通法庭  審判長  法  官  林水城
                                    法  官  羅立德
                                    法  官  李昆南
以上正本證明與原本無異。
本件不得上訴。
中    華    民    國    97    年    12    月    17    日
                                    書記官  吳金霞
附件：本院第一審判決（含聲請簡易判決處刑書影本）


司法院資訊處製作；財團法人民間司法改革基金會備份。
